【裁判字號】    92,易,369
【裁判日期】    921215
【裁判案由】    毒品危害防制條例
【裁判全文】
臺灣苗栗地方法院刑事判決                          九十二年度易字第三六九號
    公  訴  人  臺灣苗栗地方法院檢察署檢察官
    被      告  甲○○  男  二.
右列被告因毒品危害防制條例案件，經檢察官提起公訴（九十二年度毒偵字第六二七
號）及移送併辦（九十二年毒偵字第八八九號），嗣經本院合議庭裁定，改依簡式審
判程序審理，本院判決如左：
    主  文
甲○○連續施用第二級毒品，累犯，處有期徒刑捌月。扣案之安非他命吸食器壹組沒
收。
    事  實
一、甲○○曾於民國八十九年九月十八日因竊盜罪經本院判處有期徒刑三月，於九十
    年一月十八日易科罰金執行完畢，復又於九十一年六月六日再因竊盜罪經本院判
    處有期徒刑五月，於九十一年八月五日易科罰金執行完畢。其前又因施用毒品案
    件，曾先後二次經觀察、勒戒，均認無繼續施用毒品之傾向，而由臺灣苗栗地方
    法院檢察署檢察官分別於八十九年十二月二十九日、九十年八月四日，以八十九
    年毒偵字第二四五九號、九十年毒偵字第九一０號不起訴處分確定，然甲○○仍
    不知悔改，復基於施用第二級毒品之概括犯意，自九十一年十一、十二月開始至
    九十二年十一月初止，在苗栗縣頭份鎮○○里○○鄰○○○路五五號住處，斷斷
    續續，連續施用第二級毒品安非他命多次。其間於九十二年五月九日因警查緝另
    一毒品案件通緝犯王少君，被告同在現場，經其同意，採尿送驗後，即呈安非他
    命陽性反應。嗣被告於同年十一月八日另因涉嫌妨害公務案件，為警帶回警局偵
    辦時，又因持有安非他命吸食器，而向警坦承有持續施用安非他命，並經警採驗
    其尿液，亦呈安非他命陽性反應。終至本院審理時，甲○○乃向本院坦承上情。
二、案經苗栗縣警察局苗栗分局、竹南分局報告臺灣苗栗地方法院檢察署檢察官偵查
    起訴及移送併辦。
    理  由
一、訊據被告甲○○對於右揭事實均認罪不諱，而被告二次為警採尿送驗之結果均呈
    甲基安非他命陽性反應，均各有苗栗縣衛生局煙毒尿液檢驗成績書乙紙在卷可憑
    （臺灣苗栗地方法院檢察署九十二年毒偵第六二七號偵查卷第十五頁、同署九十
    二年毒偵第八八九號偵查卷第三六頁）。此外，尚有臺灣苗栗地方法院檢察署八
    十九年毒偵字第二四五九號不起訴處分書、同署九十年毒偵字第九一０號不起訴
    處分書（均網路擷取本，附上開第六二七號偵卷第二０、二一頁）、刑案資料查
    註紀錄表以及扣案之安非他命吸食器乙組足以為證，本件被告犯行明確，堪予認
    定，應依法論科。
二、本件被告連續施用安非他命犯行之最後截止時間，依到庭實行公訴之檢察官之更
    正，為九十二年十一月一日（本院卷第四一頁），而臺灣苗栗地方法院檢察署九
    十二年毒偵第八八九號之移送併辦意旨則指為九十二年十一月八日採尿時回溯前
    四日內某時，至被告於本院自白，則謂「九十二年十一月八日前一個禮拜有吸，
    就是十一月初有吸食」（本院卷第四０頁）。本院查：實行公訴之檢察官所指上
    開約略係依被告之本院自白所更正，其與上開移送併辦意旨所指時間，約有四天
    之出入，然被告本身對於吸食之時間，未必能精準記憶，三、四天之誤差均堪認
    為合理之範圍，而上開移送併辦意旨所據者，應係一般人對於安非他命身體代謝
    之時間所估算，對於本件被告而言，亦未必完全真確，爰將被告施用安非他命之
    最後截止時間認定如事實欄所載，而就上開檢察官所指，略加更正，以求周延含
    括。因事實欄認定之時間，就移送併辦之事實，應認已予含括，而予以全部裁判
    ，而無退併部分；另本院之上開認定，亦應認與被告認罪之事實在同一範圍，是
    亦於行簡式審判程序無影響，未免疑義，均併此敘明。
三、核被告所為，係犯毒品危害防制條例第十條第二項之施用第二級毒品罪。其施用
    毒品前後，持有毒品之低度行為，業為施用之高度行為所吸收，不另論罪。被告
    多次施用第二級毒品之犯行，時間相近，且犯罪構成要件相同，顯係基於概括犯
    意反覆為之，為連續犯，爰依法加重其刑。另被告曾於八十九年九月十八日因竊
    盜罪經本院判處有期徒刑三月，於九十年一月十八日易科罰金執行完畢，復又於
    九十一年六月六日再因竊盜罪經本院判處有期徒刑五月，於九十一年八月五日易
    科罰金執行完畢，此有臺灣高等法院被告全國前案紀錄表、刑案資料查註紀錄表
    在卷可查，是被告於五年內復為此二件犯行，均各為累犯，均應各依法遞加重其
    刑。茲審酌被告早先即有麻藥前科，先前亦經觀察、勒戒二次，惟仍未見收矯治
    之效，此次又各為連續施用不同毒品之犯行，顯有嚴厲制裁以求徹底根除之必要
    ，然被告犯後自警詢伊始即坦承大部分犯行，縱有畏罪卸責部分，亦在本院審理
    時即悔改坦承，足見其確有悔意向上等一切情狀，認檢察官分別求刑有期徒刑八
    月、十月堪稱允當，被告亦表甘服，爰從其所請，各量處如主文之刑，並依法定
    應其執行刑。
據上論斷，應依刑事訴訟法第二百七十三條之一第一項、第二百九十九條第一項前段
、毒品危害防制條例第十條第一、二項、刑法第十一條前段、第四十七條、第五十一
條第五款、第五十六條，判決如主文。
本案經檢察官黃棋安到庭執行職務。
中      華      民      國    九十二    年     十二     月     十五     日
                                  臺灣苗栗地方法院刑事第二庭
                                              法  官  蔡志宏
右正本證明與原本無異。
如不服本判決，應於判決送達後十日內向本院提出上訴狀（應抄附繕本）。
                                              書記官  周巧屏
中      華      民      國    九十二    年     十二     月     十六     日
附錄法條：
毒品危害防制條例第十條
施用第一級毒品者，處六月以上五年以下有期徒刑。
施用第二級毒品者，處三年以下有期徒刑。


司法院資訊處製作；財團法人民間司法改革基金會備份。
